【裁判字號】    98,小上,6
【裁判日期】    980407
【裁判案由】    給付票款
【裁判全文】
臺灣屏東地方法院民事裁定               98年度小上字第6號
上  訴  人  甲○○
被  上訴人  乙○○
當事人間請求給付票款事件，上訴人對於中華民國98年1 月21日
本院潮州簡易庭98年度小字第1299號第一審判決提起上訴，本院
裁定如下：
    主  文
上訴駁回。
第二審訴訟費用新臺幣壹仟伍佰元由上訴人負擔。
    理  由
一、按對於小額程序之第一審裁判之上訴，非以其違背法令為理
    由，不得為之；上訴狀應記載上訴理由，並表明原判決所違
    背之法令及其具體內容，依訴訟資料可認原判決有違背法令
    之具體事實，民事訴訟法第436 條之24第2 項與第436 條之
    25分別定有明文。復按上訴不合程式或已逾期間或法律上不
    應准許者，第二審法院應以裁定駁回之，民事訴訟法第444
    條第1 項亦有明定，並依同法第436 條之32第2 項之規定，
    於小額事件之上訴程序準用之。而所謂「判決違背法令」，
    依同法第436 條之32準用同法第468 條、第469 條第1 款至
    第5 款之規定，乃指「判決不適用法規或適用不當」或「判
    決有同法第469 條所列第1 款至第5 款情形之一」者而言，
    從而，提起小額程序第二審上訴，倘以第一審判決有不適用
    法規或適用法規不當為其上訴理由，其上訴狀或理由書應有
    具體之指摘，並揭示該法規之條項或其內容；若係成文法以
    外之法則，應揭示該法則之旨趣；倘為司法院解釋或最高法
    院之判例，則應揭示該判解之字號或其內容；倘以第一審判
    決有同法第469 條所列各款情形之一者為其上訴理由，其上
    訴狀或理由書，應揭示合於該款之事實；上訴狀或理由書如
    未依上開項方法表明，即難認為巳對第一審判決之違背法令
    有具體指摘，其上訴自難認為合法（最高法院71年台上字第
    314 號判例參照）。
二、本件上訴意旨略以：被上訴人於訴外人張淑貞向其借款當日
    ，要求上訴人以見證人之身分在一張空白紙張上簽名及捺指
    印，因一般市售商業制式本票，背面為空白無任何字跡，上
    訴人不知該空白紙張乃張淑貞所簽發之本票背面，若上訴人
    當時知簽名及捺指印是背書行為，上訴人即不同意為之。上
    訴人簽名及捺指印後，形式上已符合背書之要件，若上訴人
    之真意是要求上訴人背書，其不需於本院97度司促字第1808
    7 號支付命令載明上訴人為保證人，且上開本票背面所載之
    事項，除簽名及指印外，其他字跡均非上訴人所書寫，而係
    被上訴人所載，亦可證明被上訴人之真意非要求上訴人於上
    開本票背書，而原審未鑑定筆跡，亦未斟酌上訴人偽造被上
    訴人為保證人之原因，逕率以背書人之義務判決上訴人敗訴
    ，認識用法顯違背法令等語。經核其上訴理由僅就原審判決
    認定之事實任加指摘，未具體說明原判決有何不適用法規或
    適用法規不當之情形，並揭示該法規之條項或其內容，及合
    於民事訴訟法第469 條所列各款之事實，自難認對原判決之
    如何違背法令已有具體之指摘，揆諸前揭說明，應認其上訴
    為不合法，應予駁回。
三、本件第二審上訴費用為新台幣1,500 元，爰依民事訴訟法第
    436 條之32第1 項準用同法第436 條之19第1 項規定，茲確
    定本件上訴之訴訟費用額如上所示金額。
四、據上論結，本件上訴為不合法，依民事訴訟法第436 條之32
    第1 項、第2 項、第444 條第1 項前段、第436 條之19第1
    項、第95條、第78條，裁定如主文。
中    華    民    國    98    年    4     月    7     日
                  民事第二庭    審判長法  官  張世賢
                                      法  官  吳思怡
                                      法  官  胡晏彰
正本係照原本作成。
本裁定不得抗告。
中    華    民    國    98    年    4     月    7     日
                                      書記官  郭松菊


司法院資訊處製作；財團法人民間司法改革基金會備份。
